臺灣新北地方法院民事裁定
111年度勞簡字第102號
原      告  陳幼枝  

被      告  潔虹企業有限公司

法定代理人  楊民佳  
被      告  潔俐企業有限公司

法定代理人  廖秋純  
前二人共同
訴訟代理人  陳河泉律師
上列當事人間請求請求給付資遣費等事件，本院裁定如下：
    主  文
本件移送臺灣臺北地方法院。
    理  由
一、按有關勞動事件之處理，勞動事件法未規定者，適用民事訴
    訟法之規定。訴訟之全部或一部，法院認為無管轄權者，依
    原告聲請或依職權以裁定移送其管轄法院。勞動事件法第15
    條、民事訴訟法第28條第1 項分別定有明文。前揭關於合意
    管轄之規定，除專屬管轄外，得排斥其他審判籍而予優先適
    用（最高法院103 年度台抗字第917 號、99年度台抗字第11
    0 號裁定意旨參照）。次按勞動事件之第一審管轄合意，如
    當事人之一造為勞工，按其情形顯失公平者，勞工得逕向其
    他有管轄權之法院起訴。勞動事件法第7 條第1 項前段固定
    有明文，然考其立法理由：「依民事訴訟法第24條規定，當
    事人得以合意定第一審法院，惟於勞工與雇主間之勞動事件
    ，勞工與雇主訂定合意管轄約款時，因處於從屬地位多無實
    質磋商變更之餘地，為防止雇主濫用合意管轄條款，俾資保
    障經濟弱勢當事人權益，故參酌民事訴訟法第28條第2 項規
    定意旨，區別勞工為原告、被告之情形，訂定第1 項。許其
    得逕向其他有管轄權之法院起訴」，旨在保障處於經濟弱勢
    之勞工，不因訂定合意管轄約款，難以主張其勞動權益，故
    規定按其情形顯失公平時，賦予勞工逕向其他有管轄權之法
    院起訴之權利，非謂合意管轄之約定當然無效或不予適用，
    故勞工逕向其他有管轄權之法院起訴後，如其認合意管轄約
    款無顯失公平之情形，依前揭說明，仍應受合意管轄約定之
    拘束。
二、本件聲請人起訴主張相對人應給付特休未休工資及資遣費等
    情，核係基於兩造間勞動契約所生，而依兩造間所簽立之勞
    動契約書及薪資約定表第16 條約定「因本契約發生之訴訟
    ，雙方同意由台北地方法院為第一審管轄法院」等語，有勞
    動契約書及薪資約定表2份在卷可憑（見本院卷第107、111
    頁）。準此，本件既非專屬管轄之事件，且兩造又以上開約
    定合意定第一審管轄法院，揆諸前揭規定及說明，上開合意
    管轄之約定，自得排斥其他審判籍而優先適用。再者，原告
    住所地在新北市○○區○○路000巷0弄00號3 樓，其自行開車至
    本院及臺北地院起訴及應訴所需之時間分別為25分至27分、
    22分至24分（詳卷附GOOGLE路線圖），是本件移轉管轄之臺
    灣臺北地方法院對原告之起訴及應訴並無不公平之情形，則
    前開管轄約定並無致原告難以主張其勞動權益而有顯失公平
    之情事，是本件訴訟自應由臺灣台北地方法院管轄。綜上，
    兩造應受該合意管轄約定之拘束，並排斥其他審判籍而優先
    適用，本件自應由合意管轄法院即臺灣臺北地院管轄，依職
    權移送至管轄法院。
三、爰裁定如主文。
中　　華　　民　　國　　111 　年　　10　　月　　5 　　日
                  勞動法庭    法　官　吳幸娥
以上正本係照原本作成
如對本裁定抗告須於裁定送達後10日內向本院提出抗告狀，並應
繳納抗告費新臺幣1,000元整。
中　　華　　民　　國　　111 　年　　10　　月　　5 　　日
                              書記官　蕭淳方